臺灣高等法院臺南分院刑事判決　　　　　九十一年度上易字第六九八號　Ａ
　　　上　訴　人
　　　即　被　告　甲　○　○
　　　選任辯護人　蔡　碧　仲　律師
右上訴人因竊盜案件，不服臺灣嘉義地方法院九十一年度易字第一七九號中華民國九
十一年五月十四日第一審判決（起訴案號：臺灣嘉義地方法院檢察署九十一年度偵字
第一八五七號），提起上訴，本院判決如左：
      主      文
原判決撤銷。
甲○○踰越安全設備竊盜，處有期徒刑陸月，如易科罰金，以參佰元折算壹日。扣案
之釣竿、竹竿各壹支均沒收。
      事      實
一、甲○○於民國（下同）九十一年三月十一日凌晨，行經嘉義市○區○○街與南興
    路口，見乙○○○將淡藍色及白色之內褲晾曬於其位於嘉義市○○路八號住處二
    樓陽臺竹竿上，遂意圖為自己不法之所有，於同日凌晨一時許，先將機車停放於
    南興路上，持其所有之釣竿及竹竿各壹支，步行至頂福路口，而基於接續竊盜之
    犯意，先以釣竿穿越二樓之鐵欄竿鉤取乙○○○所有之淡藍色內褲，而使鐵欄竿
    喪失防閑之功能，而得手後吊掛於路旁椰子樹邊之鐵欄竿上，復行勾取白色之內
    褲，將之勾離竹竿而卡於鐵欄竿上，正欲將前開白色內褲勾離之繼，為李秀緞發
    覺，李秀緞遂隔南興路向甲○○大喊「你在做什麼」，甲○○心虛而退後閃躲於
    路旁，適有警員楊明財騎車途經該處，李秀緞高喊抓賊，甲○○即面露驚恐欲行
    躲藏，即為警員楊明財當場逮捕，並扣得甲○○所有供本件犯罪所用之釣竿及竹
    竿各壹支。
二、案經嘉義市警察局第二分局報請臺灣嘉義地方法院檢察署檢察官偵查起訴。
      理      由
一、右揭犯罪事實，業據上訴人即被告甲○○於本院調查及審理中坦承不諱，核與證
    人李秀緞、乙○○○於原審證述情節相符，並經原審自現場勘驗：「一、於路上
    （即證人所指被告站立之處）確可以吊竿觸及欄竿，二、又命被告持釣竿站立於
    靠近被害人家之路邊，可以用釣竿之尖端觸及被害人家竹竿上之衣物，三、原審
    法官親至證人李秀緞家三樓，命警員於頂福街路中被害人家前面，自該處陽台向
    外看，確實清晰可見警員之動態、穿著與手持物品，而南興路交界處有一盞路燈
    ，而被害人之住處即在路燈旁邊．．．」，製有勘驗筆錄一紙附卷可參，更足佐
    證證人李秀緞、蕭許惜之證言，應為實在，亦有甲○○所有供本件犯罪所用之釣
    竿及竹竿各壹支扣案足憑，是被告於本院審理中自白核與事實相符，自可採為證
    據，其罪證明確，犯行堪予認定。
二、核被告甲○○所為，係犯刑法第三百二十一條第一項第二款之罪。被害人所有之
    藍色內褲，已脫離被害人持有，而為被告所竊得，公訴人認被告之竊盜行為尚未
    既遂，容有未洽，起訴法條應予變更。被告一行為，竊取藍色內褲得手，著手竊
    取白色內褲而未遂，為接續犯，應論以一罪。公訴人雖未就被告竊取白色內褲之
    行為起訴，惟此部分與公訴人起訴部分，係單純一罪之關係，本院自得併予審理
    。
三、原審予以論罪科刑，並量處有期徒刑七月，固非無見。惟查：本件扣得被告所有
    供本件犯罪所用之物，除釣竿壹支外，尚有竹竿壹支，原審判決僅認定釣竿壹支
    ，即有未洽。被告上訴意旨猶執前詞，否認犯罪，雖不足採，惟原判決既有可議
    ，自應由本院將原判決撤銷改判。爰審酌被告僅有賭博之前科紀錄，品行、素行
    堪稱良好、與被害人素不相識，於夜半時分，持釣竿竊取他人之貼身衣物，雖犯
    罪所得不多，造成被害人損失非巨，惟其對被害人所造成心理上之危害非輕、且
    犯後於原審一再飾詞狡卸、毫無悔意，嗣於本院審理中坦承犯行，並已與被害人
    乙○○○和解等情，量處如主文第二項所示之刑，並諭知如易科罰金以參佰元折
    算壹日之標準。扣案之釣竿、竹竿各壹支，為被告所有，業據被告供陳在卷，且
    為被告供犯罪所用之物，亦據證人結證屬實，應依刑法第三十八條第一項第二款
    ，宣告沒收。
據上論斷，應依刑事訴訟法第三百六十九條第一項前段、第三百六十四條、第二百九
十九條第一項前段、第三百條，刑法第三百二十一條第一項第二款、第四十一條第一
項前段、第三十八條第一項第二款，判決如主文。
本案經檢察官楊治宇到庭執行職務。
中    華    民    國      九十一      年      七      月        三      日
                                  臺灣高等法院臺南分院刑事第六庭
                                      審判長法官  楊    明    章
                                            法官  戴    勝    利
                                            法官  顏    基    典
右正本證明與原本無異。
不得上訴。
                                      法院書記官  呂    嘉    文
中    華    民    國      九十一      年      七      月        五      日
附錄本判決論罪科刑法條：
中華民國刑法第三百二十一條第一項第二款：
犯竊盜罪而有左列情形之一者，處六月以上、五年以下有期徒刑：
二  毀越門扇、牆垣或其他安全設備而犯之者。
